【裁判字號】    92,交抗,217
【裁判日期】    920328
【裁判案由】    違反道路交通管理處罰條例
【裁判全文】
臺灣高等法院交通事件裁定                      九十二年度交抗字第二一七號
    抗  告  人
    即受處分人  甲○○
右抗告人因違反道路交通管理處罰條例案件，不服台灣台北地方法院中華民國九十二
年一月三十日裁定（九十一年度交聲字第六四二號；原處分案號：北市裁三字第駕裁
二二－一Ａ0000000號、第車裁二二－一Ａ0000000號、第裁二二－一
Ａ0000000號），提起抗告，本院裁定如左：
    主  文
抗告駁回。
    理  由
一、按「汽車駕駛人停車時，有左列情形之一者，處新臺幣六百元以上一千二百元以
    下罰鍰：一、在禁止臨時停車處所停車者。」、「標線依其型態原則上分類如左
    ：（五）紅實線：設於路側，用以禁止臨時停車。」道路交通管理處罰條例第五
    十六條第一項第一款、道路交通標誌標線號誌設置規則第一百四十九條第一項第
    一款第五目分別定有明文；又按「汽車駕駛人、汽車買賣業或汽車修理業違反第
    三十三條、第四十條、第五十六條或第五十七條規定，經舉發後，不遵守交通勤
    務警察或依法令執行交通稽查任務人員責令改正者，得連續舉發之；其無法當場
    責令改正者，亦同。但其違規計點，均以一次核計。」、「逕行舉發汽車違反本
    條例第五十六條規定，駕駛人不在場或未能將車輛移置者，每逾二小時，得連續
    舉發之。」受處分人行為時之道路交通管理處罰條例第八十五條之一、違反道路
    交通管理事件統一裁罰標準及處理細則第十二條第四項亦分別定有明文。
二、經查：
（一）本件抗告人即受處分人甲○○因所有之車牌號碼Ｖ二－八五四一自用小客車於
      九十年十二月三日上午九時二十分許、同年月四日上午九時十二分許、同年月
      五日上午九時四十五分許，在臺北市○○路○段三一二巷對面、路面繪有紅色
      實線、禁止臨時停車之路段停車，三度為臺北市停車管理處交通助理員以科學
      儀器相機採證後，以在劃有紅線路段停車逕行舉發，舉發時抗告人均已離開車
      輛、不在車內，抗告人於應到案日期前向臺北市交通事件裁決所提出申訴，再
      分別經臺北市交通事件裁決所於九十一年三月二十六日、五月一日、五月一日
      依道路交通管理處罰條例第五十六條第一項第一款規定以北市裁三字第駕裁二
      二－一Ａ0000000號、第車裁二二－一Ａ0000000號、第裁二二
      －一Ａ0000000號違反道路交通管理事件裁決書，各裁罰抗告人新臺幣
      九百元之事實，業經原處分機關臺北市交通事件裁決所以書狀陳明在卷，核與
      臺北市政府交通局北市交停字第一Ａ0000000號、第一Ａ000000
      0號、第一Ａ0000000號舉發違反道路交通管理事件通知單、採證相片
      所載相符，且為抗告人所不爭。
（二）抗告人雖一再辯稱依法交通勤務警察或依法令執行交通稽查任務人員，應責令
      汽車駕駛人將車移置適當處所，即交通勤務警察或依法令執行交通稽查任務人
      員應以告發單告知駕駛人將車輛移置合法停車地點，原舉發單位人員故意不盡
      前述告知義務，以循環舉發異議人云云，惟汽車駕駛人在禁止臨時停車處所停
      車者，交通勤務警察或依法令執行交通稽查任務人員固應責令汽車駕駛人將車
      移置適當處所，但如汽車駕駛人不予移置或不在車內時，得由該交通勤務警察
      或依法令執行交通稽查任務人員為之，或得於舉發其違規後，使用民間拖吊車
      拖離之，並收取移置費，道路交通管理處罰條例第五十六條第二項規定甚明；
      本件抗告人將車輛長時間停放在路面繪有紅色實線、禁止臨時停車之路段，其
      人並已離開車輛、不在車內，前已述及，依前揭法條規定，依法令執行交通稽
      查任務之人員即臺北市停車管理處交通助理員以科學儀器採證後自得逕行舉發
      是項違規行為，無庸責令汽車駕駛人將車移置適當處所，至是否於舉發其違規
      後，使用民間拖吊車拖離違規車輛並收取移置費，法條既未為強制規定，自屬
      原舉發單位裁量權限，尚非法院所得審酌，抗告人指稱原舉發單位未盡告知駕
      駛人將車輛移置合法停車地點之義務云云，自屬無稽。
（三）又汽車駕駛人違反道路交通管理處罰條例第五十六條規定，經舉發後，不遵守
      交通勤務警察或依法令執行交通稽查任務人員責令改正者，得連續舉發之，其
      無法當場責令改正者，亦同，此觀乎九十年十二月間（即本件抗告人違規行為
      時）有效之道路交通管理處罰條例第八十五條之一規定自明。既於九十年十二
      月三日、四日、五日上午均將車輛停放在路面繪有紅色實線、禁止臨時停車之
      路段，且原舉發單位三次舉發之際其人復均不在車上、自係無法當場責令抗告
      人改正，則原舉發單位依上開規定，以科學儀器相機採證後連續逕行舉發，亦
      無違誤。抗告人抗告意旨雖又稱其係一次停放三、四天，並非停三次云云。然
      依上開違反道路交通管理事件統一裁罰標準及處理細則第十二條第四項規定，
      駕駛人不在場或未能將車輛移置者，每逾二小時，得連續舉發之，故原裁決機
      關連續三次裁決處分，自屬有據。又道路交通管理處罰條例第八十五條之一早
      於民國八十六年一月二十二日即經總統令增訂，而於民國九十一年七月三日總
      統令修正公佈，抗告人抗告意旨稱該條文係民國九十一年七月三日始增訂公佈
      施行云云，尚有誤解，併予敘明。
（四）至抗告人另指稱其停車處所夜間燈光昏暗、且為樹業遮掩，無法辨別路面劃有
      禁止臨時停車之紅線云云，惟依卷附抗告人違規事實採證相片結果，抗告人違
      規停放之現場，該處路面確繪有紅色實線，線條清晰、明顯，並非正常視力之
      人難以或無從發現，且照片上尚顯示現場豎立一禁止停車之圓形標誌，一眼可
      見，有採證相片在卷可資參佐，抗告人所辯，顯係卸責避就之詞，核不足採。
三、綜上所述，抗告人確有如舉發違反道路交通管理事件通知單所載於九十年十二月
    三日上午九時二十分許、同年月四日上午九時十二分許、同年月五日上午九時四
    十五分許，在臺北市○○路○段三一二巷對面、路面繪有紅色實線、禁止臨時停
    車路段停車之違規事實，其於通知單所載應到案日期即九十一年一月六日、十日
    前向原處分機關臺北市交通事件裁決所提出異議，本件原處分機關以抗告人違反
    道路交通管理處罰條例第五十六條第一項第一款、違反道路交通管理事件統一裁
    罰標準及處理細則暨違反道路交通管理事件統一裁罰基準表規定分三次裁處異議
    人自用小客車最低額罰鍰新臺幣九百元，從而原處分機關認事用法均無不當，裁
    罰額度亦甚妥適，故抗告人向原審法院聲明異議無理由業經裁定駁回在案，經核
    原審裁定尚無不合。揆諸抗告人前揭抗告意旨仍執陳詞謂原審法院未盡調查之能
    事，任意指摘原裁定不當，其抗告無理由，應予駁回。
四、據上論結，應依道路交通案件處理辦法第二十六條，道路交通管理處罰條例第八
    十九條，刑事訴訟法第四百十二條，裁定如主文。
中      華      民      國    九十二    年      三      月    二十八    日
                              台灣高等法院交通法庭
                                  審判長法  官  陳  正  雄
                                        法  官  許  宗  和
                                        法  官  許  錦  印
右正本證明與原本無異。
不得再抗告。
                                        書記官  楊  妙  恩
中      華      民      國    九十二    年      三      月  三十一    日


司法院資訊處製作；財團法人民間司法改革基金會備份。
